---
title: "UCLAR- raport"
author: "Vlad Amihaesei"
output: html_document
runtime: shiny
resource_files:
- legend_decreasing.R
- global.R
- data/tabs1/MODIS/tabsall_cloud_pixels.qs
- data/grids1/MODIS/MOD11A1/all_rasters.qs
- data/grids1/MODIS/MYD11A1/all_rasters.qs
- data/grids1/MODIS/MYD11A1/Day/rasters.qs
- data/grids1/MODIS/MYD11A1/Night/rasters.qs
- data/grids1/MODIS/MOD11A1/Night/rasters.qs
- data/grids1/MODIS/MOD11A1/Day/rasters.qs
---
## Temperatura la suprafața terestră (°C)

Temperatura la suprafața terestră (TST) poate fi măsurată prin observații in situ, modele numerice sau observații prin satelit. Imaginile satelitare reprezintă un set de date util pentru monitorizarea insulei de căldură urbana. În acest studiu, datele satelitare de la MODIS (Aqua și Terra) și Landsat (5.7 și 8) sunt folosite pentru a explora temperatura suprafeței terestre, identificând fenomenul insulelor de căldură urbane în 16 orașe din regiunea Nord-Est (NE) din România. Pentru mai multe detalii accesați aici <http://rmarkdown.rstudio.com>.

```{r setup, include=F}
knitr::opts_chunk$set(
  echo = F,
  message = F,
  warning = F
)

```

## Începe partea fun 

```{r }
library(shiny)

orase <- c("Barlad","Bacau", "Botosani","Dorohoi","Falticeni","Husi","Iasi","MoinComan",
           "Onesti","Pascani","PiatraNeamt","Radauti","Roman","Suceava","Vaslui")

inputPanel(
  shiny::selectInput("orase",label = "Orașe",choices  = orase, selected = "Barlad"
                     ),
  shiny::selectInput("sezon",label = "Selectează sezonul",choices  = c("Iarna"="DJF","Primăvara"="MAM","Vara"="JJA","Toamna"="SON"), selected = "DJF"
                     ),
  shiny::radioButtons("mod", label = "Selecteaza satelitul", choices = c("Aqua"="MOD11A1",
                                                                         "Terra"="MYD11A1"),selected = "MOD11A1"),
  shiny::radioButtons("dn", label = "", choices = c("Zi"="Day","Noapte"="Night"), selected = "Day"))

inputPanel(shiny::sliderInput("prag","Nebulozitate",min = 0, max = 90,value = 10,step = 10,animate = T),
           shiny::sliderInput(
                           "opacitat","Transparență",
                           min = 0, max = 1,
                           value = 0.8),
            shiny::downloadButton("downloadData", "Descarcă raster (.tif)")
           )
```

```{r}
library(dplyr)
library(seas)
library(leaflet)
library(leaflet.extras)
library(raster)
library(qs)
library(RColorBrewer)
rmean <- colorRampPalette( brewer.pal(11, "RdYlBu"), interpolate="linear")
brks.mean <- seq(0, 5, by = .2)
cols.mean <- rmean(length(brks.mean) - 1)

tab <- qs::qread(paste0("data/tabs1/MODIS/tabsall_cloud_pixels.qs"))
#grids <- qs::qread(paste0("data/grids1/MODIS/all_rasters.qs"))

output$mymap <- renderLeaflet({
  
  #files <- list.files(paste0("data/grids/MODIS/filled/LST_",input$dn,"_1km/",input$orase,"/",input$mod,"_",input$dn,"_2000-2020"),recursive = T, full.names = T, pattern = ".tif")[1]
   
  #tabs <- read.csv(paste0("data/tabs/MODIS/",input$orase,"/",input$mod,"/",input$dn,"_","cloud_pixels.csv"))
  tabs <- tab[[input$orase]]
  
  tabs <- tabs%>%dplyr::mutate(sez = mkseas(as.Date(timp), width = "DJF"))
  
  t1 <- tabs%>%filter(sez == input$sezon & frecventa <= input$prag & tip == input$mod & Day_night == input$dn)
  t2 <- tabs%>%filter(sez == input$sezon & frecventa <= 20 & tip == input$mod & Day_night == input$dn)
  
 #r <- readRDS(paste0("data/grids1/MODIS/",input$orase,"/LST_1km_",input$dn,"_",input$mod,".rds")) 
  
  grids <- qs::qread(paste0("data/grids1/MODIS/",input$mod,"/",input$dn,"/","rasters.qs"))
  
  r <- grids[[input$orase]]
  #r <- grids[[input$mod]][[input$orase]][[input$dn]]
  r1 <- raster::rasterFromXYZ(r, crs = "+proj=longlat +datum=WGS84 +no_defs")
  r1 <- r1 - 273.15
  r1 <- raster::setZ(r1,as.Date(names(r1),"X%Y.%m.%d"))
  r.sub <- r1[[which(format(raster::getZ(r1),"%Y-%m-%d")%in%c(t1$timp))]]
  r.sub1 <- raster::mean(r1[[which(format(raster::getZ(r1),"%Y-%m-%d") %in% c(t2$timp))]])

  r.sub.mean <- raster::mean(r.sub)
  r.sub.mean1 <- raster::mean(r.sub1)

  lot <- mean(raster::coordinates(r.sub.mean)[,1])
  lat <- mean(raster::coordinates(r.sub.mean)[,2])

  val.min <- raster::minValue(r.sub.mean1)-2
  val.max <- raster::maxValue(r.sub.mean1)+2

  # ##
  # r1 <- r1 -273.15
  # r2 <- terra::rast(r1)
  # terra::time(r2) <- as.Date(names(r2),"X%Y.%m.%d")
  # r.sub <- r2[[which(format(terra::time(r2),"%Y-%m-%d") %in% c(t1$timp))]]
  # r.sub1 <- terra::mean(r2[[which(format(terra::time(r2),"%Y-%m-%d") %in% c(t2$timp))]])
  # 
  # r.sub.mean <- terra::mean(r.sub)
  # r.sub.mean1 <- raster::raster(r.sub.mean)
  # lot <- mean(raster::coordinates(r.sub.mean1)[,1])
  # lat <- mean(raster::coordinates(r.sub.mean1)[,2])
  # 
  # val.min <- terra::minmax(r.sub1)[1] -2
  # val.max <- terra::minmax(r.sub1)[2] +2
  
  bin <- 16
  pa <- colorBin(rev(cols.mean),domain = c(val.min,val.max),bins = bin,
                  na.color = "transparent")
   
  leaflet() %>% addTiles() %>% setView(lng = lot, lat = lat, zoom=12.0)%>%
    addRasterImage(r.sub.mean, colors = pa,method = "bilinear",opacity = input$opacitat)%>%
     addLegend('topright',pal = pa,values = c(val.min,val.max),title = "°C", layerId = "colorLegend")%>%
    addResetMapButton() %>%
    addSearchFeatures(
      targetGroups  = 'neig_labels',
      options = searchFeaturesOptions(
        zoom=15,
        openPopup=FALSE,
        hideMarkerOnCollapse = TRUE,
        textErr = "Locația nu a fost găsită",
        textCancel = "Anulare",
        textPlaceholder = "Căutare..."
      )
    )
})

# output$downloadData <- downloadHandler(
# 
#   filename = function() {
#     paste0("raster_", input$orase,"_",input$mod,"_",input$dn,"_",input$prag,"_cloud_pixels", ".tif")
#   },
#   content = function(file) {
#     
#     tabs <- readRDS(paste0("data/tabs1/MODIS/",input$orase,"_cloud_pixels.rds"))
# 
#     tabs <- tabs%>%dplyr::mutate(sez = mkseas(as.Date(timp), width = "DJF"))
# 
#     t1 <- tabs%>%filter(sez == input$sezon & frecventa <= input$prag & tip == input$mod & Day_night == input$dn)
#     t2 <- tabs%>%filter(sez == input$sezon & frecventa <= 20 & tip == input$mod & Day_night == input$dn)
# 
#     #r1 <- raster::stack(files)
#     r <- readRDS(paste0("data/grids1/MODIS/",input$orase,"/LST_1km_",input$dn,"_",input$mod,".rds"))
#     r1 <- raster::rasterFromXYZ(r, crs = "+proj=longlat +datum=WGS84 +no_defs")
#     r1 <- r1-273.15
#     r1 <- raster::setZ(r1,as.Date(names(r1),"X%Y.%m.%d"))
#     r.sub <- r1[[which(format(raster::getZ(r1),"%Y-%m-%d")%in%c(t1$timp))]]
#     r.sub1 <- raster::mean(r1[[which(format(raster::getZ(r1),"%Y-%m-%d") %in% c(t2$timp))]])
# 
#     r.sub.mean <- raster::mean(r.sub)
#     r.sub.mean1 <- raster::mean(r.sub1)
#     raster::writeRaster(r.sub.mean, file)
#     
#   },
#   contentType = "application/zip"
# )

leafletOutput("mymap",width = 900, height = 800)
#downloadButton("downloadData")

```

<!-- # ```{r} -->
<!-- # # library(raster) -->
<!-- # # library(dplyr) -->
<!-- # # library(seas) -->
<!-- # # tabs <- readRDS(paste0("data/tabs1/MODIS/tabsall_cloud_pixels.rds")) -->
<!-- # # tabs <- tabs%>%dplyr::mutate(sez = mkseas(as.Date(timp), width = "DJF")) -->
<!-- # #  -->
<!-- # # t1 <- tabs%>%filter(sez == "DJF" & frecventa <= 10) -->
<!-- # # t2 <- tabs%>%filter(sez == "DJF" & frecventa <= 20 ) -->
<!-- # #  -->
<!-- # # r <- readRDS(paste0("data/grids1/MODIS/MOD11A1/all_rasters.rds")) -->
<!-- # # r.sub <- r[["Vaslui"]][["Day_MOD11A1"]] -->
<!-- # # r1 <- raster::rasterFromXYZ(r.sub, crs = "+proj=longlat +datum=WGS84 +no_defs") -->
<!-- # #  -->
<!-- # # r2 <- terra::rast(r1) -->
<!-- # # r1 <- r1-273.15 -->
<!-- # # r1 <- raster::setZ(r1,as.Date(names(r1),"X%Y.%m.%d")) -->
<!-- # # r.sub <- r1[[which(format(raster::getZ(r1),"%Y-%m-%d") %in% c(t1$timp))]] -->
<!-- # # r.sub1 <- raster::mean(r1[[which(format(raster::getZ(r1),"%Y-%m-%d") %in% c(t2$timp))]]) -->
<!-- # # r.sub.mean <- raster::mean(r.sub) -->
<!-- # # val.min <- raster::minValue(r.sub.mean) -->
<!-- # # val.max <- raster::maxValue(r.sub.mean) -->
<!-- # # tt4 <- readRDS("data/tabs1/MODIS/Barlad_cloud_pixels.rds") -->
<!-- # ```  -->
